【裁判字號】    97,訴,2034
【裁判日期】    970606
【裁判案由】    毒品危害防制條例
【裁判全文】
臺灣臺中地方法院刑事判決              97年度訴字第2034號
公  訴  人  臺灣臺中地方法院檢察署檢察官
被      告  甲○○
                    （現另案羈押在臺灣臺中看守所）
上列被告因違反毒品危害防制條例案件，經檢察官提起公訴（97
年度毒偵字第2218號），經本院合議庭裁定改依簡式審判程序審
理，判決如下：
    主    文
甲○○施用第一級毒品，累犯，處有期徒刑玖月。扣案之海洛因
肆包（含袋重貳點壹公克）沒收銷燬之；又施用第二級毒品，累
犯，處有期徒刑參月。扣案之甲基安非他命壹包（含袋重零點伍
陸公克）沒收銷燬之。應執行有期徒刑拾月，扣案之海洛因肆包
（含袋重貳點壹公克）、甲基安非他命壹包（含袋重零點伍陸公
克）均沒收銷燬之。
    犯罪事實及理由
一、犯罪事實：甲○○前於民國91年間，因施用毒品案件，經本
    院以91年度毒聲字第650號裁定送強制戒治，於92年2月27日
    執行完畢出監。又其於82年間，因竊盜案件，經本院以82年
    度易字第2620判處有期徒刑1年6月，緩刑5年確定（嗣因緩
    刑期間再犯，緩刑遭撤銷）；於84年間，因違反麻醉藥品管
    理條例等案件，經本院以85年度訴緝字第786號分別判處有
    期徒刑8月、3月，應執行有期徒刑9月確定，經臺灣高等法
    院臺中分院以85年度上易字第2414號駁回上訴確定；於85年
    間，因違反肅清煙毒條例案件，經本院以85年度訴字第963
    號判處有期徒刑3年6月確定；於85年間，因贓物案件，經本
    院以85年度易字第2853號判處有期徒刑5月確定；於85年間
    ，因贓物案件，經本院以85年度中簡字第1617號判處有期徒
    刑6月確定，前揭2贓物案件，經定應執行刑為有期徒刑8月
    確定。上開案件經接續執行，於89年3月14日假釋付保護管
    束（原至91年10月4日假釋期滿執行完畢）。惟其於假釋期
    間，違反保護管束情節重大，假釋經撤銷，應執行殘刑2年6
    月20日，於94年6月25日縮刑期滿執行完畢。於96年間，因
    施用毒品案件，經本院以96年度上訴字第2947號判處有期徒
    刑9月，經臺灣高等法院臺中分院以96年度上訴字第2947號
    、最高法院以97年度臺上字第581號駁回上訴確定。詎猶不
    知悔改，分別基於施用第一、二級毒品之犯意，於97年3月8
    日，在臺中市○○區○○路724巷17號3樓，以將海洛因摻入
    香菸點燃吸食之方式，施用第一級毒品海洛因1次；另上開
    時間、地點，以將甲基安非他命置於香菸內點燃吸食之方式
    ，施用第二級毒品甲基安非他命1次。嗣為警於97年3月11日
    13 時5分許，在臺中市○○區○○路114號之4查獲，並扣得
    海洛因4包（含袋重2.1公克）、甲基安非他命1包（含袋重
    0.56公克）。
二、證據名稱：
(一)、被告甲○○於本院審理時之自白。
(二)、扣案之海洛因4包（含袋重2.1公克）、甲基安非他命1包（
    含袋重0.56公克）可稽。
(三)、中山醫學大學附設醫院檢驗科藥物檢測中心尿液檢驗報告1
    紙在卷可參。
(四)、臺灣高等法院被告前案紀錄表（被告前案及素行之認定）。
三、論罪科刑部分：按海洛因、甲基安非他命分別係毒品危害防
    制條例第2條第2項第1款、第2款所列之第一級、第二級毒品
    ，不得非法施用。核被告所為，係犯毒品危害防制條例第10
    條第1項之施用第一級毒品罪、同條例第10條第2項之施用第
    二級毒品罪。被告持有第一級毒品海洛因、甲基安非他命，
    進而施用，其持有第一級毒品海洛因、第二級甲基安非他命
    之低度行為應為施用之高度行為所吸收，不另論其持有罪。
    被告前於82年間，因竊盜案件，經本院以82年度易字第2620
    判處有期徒刑1年6月，緩刑5年確定（嗣因緩刑期間再犯，
    緩刑遭撤銷）；於84年間，因違反麻醉藥品管理條例等案件
    ，經本院以85年度訴緝字第786號分別判處有期徒刑8月、3
    月，應執行有期徒刑9月確定，經臺灣高等法院臺中分院以
    85年度上易字第2414號駁回上訴確定；於85年間，因違反肅
    清煙毒條例案件，經本院以85年度訴字第963號判處有期徒
    刑3年6月確定；於85年間，因贓物案件，經本院以85年度易
    字第2853號判處有期徒刑5月確定；於85年間，因贓物案件
    ，經本院以85年度中簡字第1617號判處有期徒刑6月確定，
    前揭2贓物案件，經定應執行刑為有期徒刑8月確定。上開案
    件經接續執行，於89年3月14日假釋付保護管束（原至91年
    10月4日假釋期滿執行完畢）。惟其於假釋期間，違反保護
    管束情節重大，假釋經撤銷，應執行殘刑2年6月20日，於94
    年6月25日縮刑期滿執行完畢，有臺灣臺中地方法院檢察署
    刑案資料查註紀錄表及臺灣高等法院被告前案紀錄表各乙份
    在卷可參，其受有期徒刑執行完畢後，5年以內故意再犯本
    件有期徒刑以上之罪，為累犯，其所犯上開2罪，均應依刑
    法第47條第1項規定加重其刑。被告所犯施用第一級毒品罪
    與施用第二級毒品罪2罪之間，犯意各別，行為互殊，應予
    分論併罰。爰審酌被告前有施用毒品前科，仍無法戒絕毒癮
    ，竟又再次施用第一級毒品海洛因、第二級毒品甲基安非他
    命，無視於毒品對於自身健康之戕害及國家對於杜絕毒品犯
    罪之禁令，惟審酌施用毒品係自戕行為，並未因此而危害他
    人，所生損害不大，犯罪手段尚屬平和及坦承犯行，態度良
    好等一切情狀，各量處如主文所示之刑，並定應執行之刑，
    以示懲儆。
四、扣案之海洛因4包（含袋重2.1公克）、甲基安非他命1包（
    含袋重0.56公克），應依毒品危害防制條例第18條第1項前
    段規定，宣告沒收銷燬之。
據上論斷，應依刑事訴訟法第273條之1第1項、第299條第1項前
段、第310條之2，毒品危害防制條例第10條第1項、第2項、第18
條第1項前段，刑法第11條、第47條第1項、第51條第5款，判決
如主文。
中    華    民    國    97    年    6     月    6     日
                        臺灣臺中地方法院刑事第五庭
                            法  官  劉麗瑛
上正本證明與原本無異。
如不服本判決，應於收受送達後10日內向本院提出上訴書狀（應
敘述具體理由並附繕本）。
上訴書狀如未敘述理由，應於上訴期間屆滿後20日內補提理由書
於本院。
                            書記官  王玟
中    華    民    國    97    年    6     月    6     日
附錄論罪科刑法條
毒品危害防制條例第10條
施用第一級毒品者，處 6 月以上 5 年以下有期徒刑。
施用第二級毒品者，處 3 年以下有期徒刑。


司法院資訊處製作；財團法人民間司法改革基金會備份。
